臺灣彰化地方法院民事裁定
111年度勞補字第6號
原      告  丁佳如  
            秦遠歡  
共      同
訴訟代理人  張智翔律師
上列原告與被告雅蓮碧國際股份有限公司間請求給付資遣費等事
件，本院裁定如下：
    主  文
原告丁佳如與秦遠歡應於本裁定送達後5日內，分別繳納裁判費
新臺幣3,000元及新臺幣963元，逾期即駁回原告之訴。
    理  由
一、按因確認僱傭關係或給付工資、退休金或資遣費涉訟，勞工
    或工會起訴或上訴，暫免徵收裁判費3分之2。有關勞動事件
    之處理，依本法之規定；本法未規定者，適用民事訴訟法及
    強制執行法之規定。勞動事件法第12條第1項、第15條分別
    定有明文。復按以一訴主張數項標的者，其價額合併計算之
    ，民事訴訟法第77條之2第1項前段定有明文。
二、又按普通共同訴訟，雖係於同一訴訟程序起訴或應訴，但共
    同訴訟人與相對人間乃為各別之請求，僅因訴訟便宜而合併
    提起訴訟，俾能同時辯論及裁判而已，係單純之合併，其間
    既無牽連關係，又係可分，依民事訴訟法第55條共同訴訟人
    獨立原則，由共同原告所提起或對共同被告所提起之訴是否
    合法，應各自判斷，互不影響，其中一人之行為或他造對於
    共同訴訟人中一人之行為及關於其一人所生之事項，其利害
    不及於他共同訴訟人。各共同訴訟人間之訴訟標的之金額或
    價額，應各自獨立，亦得合併加計總額核定訴訟費用，予共
    同訴訟人選擇，避免有因其一人不分擔訴訟費用而生不當限
    制他共同訴訟人訴訟權之虞，並與普通共同訴訟之獨立原則
    有違（最高法院110年度台抗字第194號裁定要旨參照）。查
    原告丁佳如與秦遠歡共同提起本件訴訟，經共同訴訟代理人
    選擇各自計算裁判費，有電話紀錄可稽，本院遂依原告意願
    分別計算各自訴訟標的金額及應補繳裁判費。
三、就原告丁佳如部分：
　㈠經查本件原告丁佳如請求資遣費、特休未休工資、薪資及退
    休金等金額合計新臺幣（下同）82,879元，依民事訴訟法第
    77條之13規定，應徵收第一審裁判費1,000元，然依上開勞
    動事件法第12條第1項規定，得暫免徵收裁判費3分之2，故
    此部分之第一審裁判費為333元。又原告丁佳如另請求被告
    發給非自願離職之服務證明書，參諸勞動基準法第19條規定
    ：勞動契約終止時，勞工如請求發給服務證明書，雇主或其
    代理人不得拒絕之意旨，則勞工訴請雇主發給服務證明書（
    含非自願離職證明），核其標的係對於勞工身分上之權利有
    所主張，應屬非財產權之訴訟，故應依民事訴訟法第77條之
    14之規定徵收裁判費3,000元（臺灣高等法院暨所屬法院103
    年法律座談會民事類提案第21號參照），並依同條第2項之
    規定與財產權訴訟部分分別徵收裁判費，合計後原告丁佳如
    應繳之第一審裁判費為3,333元【計算式：333元＋3,000元＝3
    ,333元】。
　㈡原告丁佳如僅繳納第一審裁判費333元，尚欠3,000元【計算
    式：3,333元－333元＝3,000元】未繳納，依法應予補繳。
四、就原告秦遠歡部分：
　㈠經查本件原告秦遠歡請求資遣費、特休未休工資、薪資及退
    休金等金額合計新臺幣（下同）123,029元，依民事訴訟法
    第77條之13規定，應徵收第一審裁判費1,330元，然依上開
    勞動事件法第12條第1項規定，得暫免徵收裁判費3分之2，
    故此部分之第一審裁判費為443元。原告秦遠歡另請求給付
    家屬死亡給付差額15,300元，依民事訴訟法第77條之13規定
    ，應徵收第一審裁判費1,000元，合計後原告秦遠歡應繳之
    第一審裁判費為1,443元【計算式：443元＋1,000元＝1,443元
    】。
　㈡原告秦遠歡僅繳納第一審裁判費480元，尚欠963元【計算式
    ：1,443元－480元＝963元】未繳納，依法應予補繳。
五、茲依民事訴訟法第249條第1項但書規定，限原告於收受本裁
    定送達5日內各自補繳裁判費，逾期不繳，即駁回其訴，爰
    裁定如主文。
中　　華　　民　　國　　111 　年　　4 　　月　　15　　日
                  勞動法庭    法　官  徐沛然
以上正本係照原本作成。
本件不得抗告。
中　　華　　民　　國　　111 　年　　4 　　月　　15　　日
                              書記官  蔡明株